最高法院刑事裁定
111年度台抗字第1477號
再 抗告 人  張高濱                    
上列再抗告人因加重詐欺等罪定應執行刑案件，不服臺灣高等法
院中華民國111年9月26日駁回其抗告之裁定（111年度抗字第140
7號），提起再抗告，本院裁定如下：
    主  文
再抗告駁回。
    理  由
一、按裁判確定前犯數罪者，併合處罰之。又數罪併罰，分別宣
    告其罪之刑，其宣告多數有期徒刑者，於各刑中之最長期以
    上，各刑合併之刑期以下，定其應執行之刑期，但不得逾30
    年，刑法第50條第1項前段及第51條第5款分別規定甚明。又
    執行刑之量定，係事實審法院自由裁量之職權，倘其所酌定
    之執行刑，並未違背刑法第51條各款規定所定之方法或範圍
    及刑事訴訟法第370條所規定之不利益變更禁止原則（即法
    律之外部性界限），亦無明顯違背公平、比例原則或整體法
    律秩序之理念（即法律之內部性界限）者，即不得任意指為
    違法或不當。
二、本件第一審即臺灣新竹地方法院以再抗告人張高濱所犯如其
    裁定附表所示加重詐欺等罪所處之刑，均合於前揭定應執行
    刑之規定，因而依檢察官之聲請，以裁定定其應執行之刑為
    有期徒刑10年4月。再抗告人不服第一審裁定，向原審法院
    抗告意旨略以：其已深感悔意，且第一審所定應執行之刑，
    與他案相較，顯屬過重，爰請裁定較輕之應執行刑云云。原
    裁定則以：第一審裁定所定應執行刑，係就該裁定附表所示
    各宣告刑中刑期最長之有期徒刑2年11月以上，各刑合併有
    期徒刑以下之範圍內，定其應執行之刑為有期徒刑10年4月
    （其中第一審裁定附表編號1至7所示之罪所處有期徒刑部分
    ，曾經法院定其應執行之刑為有期徒刑9年10月確定，加計
    同附表編號8之罪所處有期徒刑部分，合計總和為有期徒刑1
    1年1月），復審酌再抗告人所犯各罪之犯罪類型、犯罪時間
    、手段、法益侵害程度，及所反映其人格特質，矯治教化之
    必要性，以及整體犯行之應罰適當性等情，經核並未逾越刑
    法第51條第5款及刑事訴訟法第370條所規定之範圍，且符合
    量刑裁量之法律外部性界限及內部性界限，認第一審裁定所
    定之應執行刑，為法院裁量職權之適法行使，且與法律規範
    之目的、精神、理念及法律秩序亦不相違背，亦無違法或不
    當之情形，因認其抗告為無理由，而裁定予以駁回，經核於
    法尚無違誤。又基於個案情節不同，不同案件所定執行刑，
    所審酌具體情狀各有差異，自不得比附援引他案定執行刑結
    果指摘本案定執行刑不當。本件再抗告意旨仍執持前揭陳詞
    ，並謂原審所定執行刑，未審酌再抗告人所犯各罪係於相近
    時間所為，及犯罪動機、目的，且與他案相較，顯屬過重，
    已違反平等原則，請求給予再抗告人自新機會，爰請撤銷原
    裁定，從輕另定應執行之刑云云，據以指摘原裁定維持第一
    審裁定所定之執行刑不當，顯係對於法院定應執行刑裁量權
    之適法行使，任意指摘，揆之首揭說明，本件再抗告為無理
    由，應予駁回。
據上論結，應依刑事訴訟法第412條，裁定如主文。
中　　華　　民　　國　　111 　年　　11　　月　　10　　日
                  刑事第三庭審判長法　官  徐  昌  錦
                                  法　官  林  恆  吉
                                  法　官  江  翠  萍
                                  法　官  侯  廷  昌
                                  法　官  林  海  祥
本件正本證明與原本無異
                                  書記官
中　　華　　民　　國　　111 　年　　11　　月　　16　　日